臺灣臺中地方法院刑事裁定
111年度聲字第2763號
聲  請  人  臺灣臺中地方檢察署檢察官
受  刑  人  陳克泉



上列聲請人因受刑人數罪併罰有二裁判以上，聲請定其應執行之
刑（111年度執聲字第2044號），本院裁定如下：
    主    文
陳克泉犯如附表所示各罪所處之刑，應執行有期徒刑陸年陸月，
併科罰金新臺幣拾玖萬元，罰金如易服勞役，以新臺幣壹仟元折
算壹日。
    理    由
一、聲請意旨略以：受刑人陳克泉犯如附表所示之罪，先後判決
    確定如附表，爰依刑事訴訟法第477條第1項、刑法第53條及
    第51條第5款、第7款規定聲請裁定，併請依刑法第42條第3
    項規定諭知易服勞役之折算標準等語。
二、按數罪併罰，有2裁判以上者，依刑法第51條規定，定其應
    執行之刑。宣告多數有期徒刑者，於各刑中之最長期以上，
    各刑合併之刑期以下，定其刑期。但不得逾30年；宣告多數
    罰金者，於各刑中之最多額以上，各刑合併之金額以下，定
    其金額，刑法第53條、第51條第5款、第7款分別定有明文。
    又易服勞役以1仟元、2仟元或3仟元折算1日，但勞役期限不
    得逾1年，同法第42條第3項亦有明定。次按，刑事訴訟法第
    370條第2項、第3項，已針對第二審上訴案件之定應執行之
    刑，明定有不利益變更禁止原則之適用，分屬不同案件之數
    罪併罰，倘一裁判宣告數罪之刑，曾經定其執行刑，再與其
    他裁判宣告之刑（或執行之刑）定其執行刑時，在法理上亦
    應同受此原則之拘束，亦即基於有利被告之不利益變更禁止
    原則，分屬不同案件之數罪併罰定執行刑，原定執行刑有拘
    束新定執行刑上限之效果，法院裁量所定之刑期上限，自不
    得較重於「原定執行刑加計新宣告刑之總和」（最高法院11
    1年台抗字第52號、110年抗字第1861號刑事裁定意旨參照）
    。
三、經查，受刑人陳克泉因違反槍砲彈藥刀械管制條例、毒品危
    害防制條例等案件，經本院先後判處如附表所示之刑，均經
    分別確定在案，有上開判決書、臺灣高等法院被告前案紀錄
    表在卷可稽。而受刑人所犯如附表編號1至3所示不得易科罰
    金及易服社會勞動之罪，與附表編號4所示得易科罰金及易
    服社會勞動之罪，核屬刑法第50條第1項但書所示不得併合
    處罰之情形，然因受刑人就如附表所示各罪已請求檢察官聲
    請定應執行刑，有受刑人於民國111年8月16日所提出之「臺
    灣臺中地方檢察署刑法第50條第1項但書案件是否請求檢察
    官聲請定應執行刑調查表」1紙附卷可稽，是檢察官聲請定
    其應執行之刑，經核與法律規定相符，應予准許。
四、本院審酌受刑人所犯各罪關連、侵害法益、犯罪情節、受刑
    人違反之嚴重性及各罪之行為態樣，暨酌以各該犯罪合併後
    之不法內涵、罪責原則及合併刑罰所生效果等情狀，並斟酌
    本件對全體犯罪應予之整體非難評價程度，及前述各罪定應
    執行刑之外部界限（各宣告刑中刑期最長之有期徒刑5年3月
    以上，各刑合併之刑期即有期徒刑8年5月以下；罰金刑部分
    最高15萬元，各刑合併之總額為21萬元）及不利益變更禁止
    （編號1至3所示之罪經定應執行有期徒刑6年2月，併科罰金
    18萬元，加計編號4所處之刑，總和為有期徒刑6年8月，罰
    金20萬元）之內部界限，暨參酌受刑人對本件定應執行刑之
    表示「無意見」等情，有受刑人對本件定應執行刑之陳述意
    見表1 紙在卷可憑（見本院卷第41頁），爰依法定其應執行
    之刑如主文所示，併諭知罰金易服勞役之折算標準。
五、末按數罪併罰中之一罪，依刑法規定得易科罰金者，若因與
    不得易科之他罪併合處罰結果而不得易科罰金時，原可易科
    部分所處之刑，自亦無庸為易科折算標準之記載（司法院釋
    字第144 號、679 號解釋意旨參照）。本案受刑人所犯如附
    表所示各罪，分屬得易科罰金之罪與不得易科罰金之罪，但
    因合併處罰之結果，本院於定其應執行之刑時，自無庸為易
    科罰金折算標準之記載，附此敘明。　　
六、爰依刑事訴訟法第477條第1項，刑法第53條、第51條第5款
    、第7款、第42條第3項前段，裁定如主文。
中　　華　　民　　國　　111 　年　　9 　　月　　20　　日
                  刑事第二十庭  法  官  江文玉
以上正本證明與原本無異。
如不服本裁定，應於收受送達後5日內向本院提出抗告狀。（應
附繕本）
                                書記官  黃珮華
中　　華　　民　　國　　111 　年　　9 　　月　　21　　日
【附表】
編　　號  1 2 3 罪　　名  槍砲彈藥刀械管制條例 槍砲彈藥刀械管制條例 毒品危害防制條例 宣告刑  有期徒刑5年3月 併科罰金新臺幣15萬元 有期徒刑2年 併科罰金新臺幣4萬元 有期徒刑8月 犯罪日期  108年間某日至109年11月30日 109年7月至8月間某日至109年11月30日 109年8月7日 偵查(自訴)機關 年度案號  臺中地檢109年度偵字第36249號、110年度偵字第2366號、7180號 臺中地檢109年度偵字第36249號、110年度偵字第2366號、7180號 臺中地檢109年度偵字第36249號、110年度偵字第2366號、7180號 最　後 事實審 法院 臺灣臺中地方法院 臺灣臺中地方法院 臺灣臺中地方法院  案號 110年度訴字第422號 110年度訴字第422號 110年度訴字第422號  判決日期 111年02月24日 111年02月24日 111年02月24日 確　定 判　決 法院 臺灣臺中地方法院 臺灣臺中地方法院 臺灣臺中地方法院  案號 110年度訴字第422號 110年度訴字第422號 110年度訴字第422號  確定日期 111年04月11日 111年04月11日 111年04月11日 是否為得易科罰金之案件  否 否 否 備註  1.臺中地檢111年度執字第5278號 2.編號1-3定應執行有期徒刑6年2月，併科罰金新臺幣18萬元   
編　　號  4 （以下空白）  罪　　名  毒品危害防制條例   宣告刑  有期徒刑6月 併科罰金新臺幣2萬元   犯罪日期  1.109年11月30日晚間6時許為警查獲前約一星期至109年11月30日為警查獲 2.109年11月30日晚間6時許為警查獲前數月至109年11月30日為警查獲   偵查(自訴)機關 年度案號  臺中地檢111年度偵字第16092號   最　後 事實審 法院 臺灣臺中地方法院    案號 111年度訴字第1102號    判決  日期 111年06月28日   確　定 判　決 法院 臺灣臺中地方法院    案號 111年度訴字第1102號    確定  日期 111年07月06日   是否得易科罰金        是   備註  臺中地檢111年度執字第9365號